---
title: "Lectura_5"
author: "Tanausú Jorge Suárez Martín"
date: "31 de octubre de 2017"
output: word_document
---
## Ejercicio 5: Leer el fichero "casas.txt" que incluye el precio de viviendas en ??? por localizaciones en España. Generar un vector "Precios" a partir de los datos indicados en el fichero. Realizar a continuación las siguientes operaciones: ##
** A<-rank(Precios)** 
** B<- sort(Precios)** 
** C<- order(Precios)** 
** Comparativa<-data.frame(Precios,A,B,C)** 
** Comparativa** 
## Explicar la diferencia entre las diferentes columnas que resultan en cada caso.## 
```{r}
library(readr)
casas <- read_delim("../../x_Data_Labs_R/casas.txt", 
    "\t", escape_double = FALSE, trim_ws = TRUE)
attach(casas)
names(casas)
```

Primero el vector Precios.
```{r}
Precios<-c(Precio)
Precios
```

Aplicamos las funciones.
```{r}
A<-rank(Precios)
B<-sort(Precios) 
C<-order(Precios)
A;B;C
```

Vamos a mostrar el resultado de cada tipo
```{r}
data.frame(Precios,A,B,C)
```

B: Ordena de menor a mayor los valores del vector
A: rank devuelve la posición qe debería estar el elemento para esta ordenado.
C: order indica que valor es mas pequeño que el valor de es posición.


## Ejercicio 6: Diseñar una función para encontrar el factorial de un vector x: x!=x·(x-1)·(x-2)·...· 2 · 1, pero sin utilizar los bucles for (solo con while o repeat). Denominar a esta función fac2() y realizar la comprobación con sapply() de la forma:##
sapply(0:5 , fac2)
[1] 1 1 2 6 24 120

```{r}
fac2<-function(x){
  a<-1
  while(x > 0){
    a <- a*x
    x <- x-1
  }
  return(a)
}
c(fac2(0),fac2(1),fac2(2),fac2(3),fac2(4),fac2(5))
```

Utilizamos la el comando que no han dicho y comprobando el resultado.
```{r}
sapply(0:5, fac2)
```



## Ejercicio 7. Diseñar una función que rellene el área entre una curva dada por un vector y el eje de ordenadas, desde una posición inicial (xlimite1) a otra final (xlimite2). Se deberá incluir:##
** a) Parámetros de entrada: el vector de ordenadas x y de abscisas y, las posiciones inicial y final de las ordenadas (xlimite1, xlimite2) y el color de relleno.** 
** b) Comprobación de los parámetros de entrada que garanticen la estabilidad de la función.** 
** c) Introducir mejoras con la posibilidad de incluir algún texto adicional en alguno de los ejes o en la propia gráfica.** 
```{r}
area<- function(x,y,xlimite1,xlimite2,col){
  print(is.vector(x))
  
  if(is.vector(x)|| is.vector(y)){
    print("Error en el vector de entrada de x o y")
    return ()
  }
  #missing()
  
}

#area(x=2,1,1,"red")

#area()
```

```{r}


```


